最高法院民事裁定　　　　　　　　　　111年度台上字第420號
上　訴　人　陳新輝
訴訟代理人　林維毅律師　　　　　　　　　　　
被 上訴 人　邱　福
上列當事人間租佃爭議事件，上訴人對於中華民國110 年10月20
日臺灣高等法院高雄分院第二審判決（110 年度重上字第85號）
，提起上訴，本院裁定如下：
    主  文
上訴駁回。
第三審訴訟費用由上訴人負擔。
    理  由
按上訴第三審法院，非以原判決違背法令為理由，不得為之。又
提起上訴，上訴狀內應記載上訴理由，表明原判決所違背之法令
及其具體內容，暨依訴訟資料合於該違背法令之具體事實，其依
民事訴訟法第469條之1規定提起上訴者，並應具體敘述為從事法
之續造、確保裁判之一致性或其他所涉及之法律見解具有原則上
重要性之理由。同法第467條、第470條第2 項定有明文。而依同
法第468 條規定，判決不適用法規或適用不當者，為違背法令；
依同法第469 條規定，判決有該條所列各款情形之一者，為當然
違背法令。是當事人提起上訴，如以同法第469 條所列各款情形
為理由時，其上訴狀或理由書應表明該判決有合於各該條款規定
情形之具體內容，及係依何訴訟資料合於該違背法令之具體事實
。如依同法第468 條規定，以原判決有不適用法規或適用法規不
當為理由時，其上訴狀或理由書應表明該判決所違背之法令條項
，或有關解釋字號，或成文法以外之習慣或法理等及其具體內容
，暨係依何訴訟資料合於該違背法令之具體事實，並具體敘述為
從事法之續造、確保裁判之一致性或其他所涉及之法律見解具有
原則上重要性之理由。上訴狀或理由書如未依上述方法表明，或
其所表明者與上開法條規定不合時，即難認為已合法表明上訴理
由，其上訴自非合法。本件上訴人對於原判決提起上訴，雖以該
判決違背法令為由，惟核其上訴理由狀所載內容，係就原審認定
被上訴人向上訴人承租其所有坐落屏東縣○○鄉○○段000地號土地
，並訂有耕地租佃契約（下稱系爭租約），被上訴人得選擇以甘
藷或依市價折算現金給付租金，分6月、12月繳納，由上訴人至
被上訴人之住所收取。被上訴人於民國98年12月25日親運98 年
下期地租甘藷至上訴人住所未經其收受，應認已將準備給付之情
事通知上訴人，上訴人仍未至被上訴人之處所收取，迄翌年底始
通知將赴收取，被上訴人就該甘藷已無法給付並無故意或重大過
失，而被上訴人就99年上期至107年下期地租，依屏東縣政府每
年例行公告之公耕地佃租實物折徵代金標準，每台斤再加新臺幣
0.3元，該公告之標準係屬市價之一種，尚難認被上訴人有短繳
租金情事。則上訴人主張依耕地三七五減租條例第17條第1項第4
款之規定終止系爭租約，及繳付不足地租，洵非正當等取捨證據
、認定事實之職權行使，指摘其為不當，並就原審已為論斷者，
泛言未論斷或論斷矛盾，而非表明該判決所違背之法令及其具體
內容，暨依訴訟資料合於該違背法令之具體事實，亦未具體敘述
為從事法之續造、確保裁判之一致性或其他所涉及之法律見解具
有原則上重要性之理由，難認其已合法表明上訴理由。依首揭說
明，應認其上訴為不合法。
據上論結，本件上訴為不合法。依民事訴訟法第481條、第444條
第1項、第95條、第78條，裁定如主文。
中    華    民    國   111    年    1     月    28    日
                      最高法院民事第八庭
                          審判長法官  陳  玉  完  
                                法官  周  舒  雁  
                                法官  陳  麗  玲  
                                法官  謝  說  容  
                                法官  黃  書  苑  
本件正本證明與原本無異
                                      書  記  官 
中    華    民    國   111    年    2     月    14    日